臺灣臺中地方法院刑事裁定
111年度訴字第542號
公  訴  人  臺灣臺中地方檢察署檢察官
被      告  NGUYEN VAN VU（中文譯名阮文宇）





選任辯護人  許崇賓律師（法扶律師）
上列被告因強盜等案件，經檢察官提起公訴（110年度偵字第408
02號、111年度偵字第3906號、第10616號、第10622號），本院
裁定如下：
    主    文
NGUYEN VAN VU自民國壹佰拾壹年拾壹月拾日起延長羈押期間貳
月，並禁止接見、通信及受授物件。
    理    由
一、按羈押被告，偵查中不得逾2月，審判中不得逾3月。但有繼
    續羈押之必要者，得於期間未滿前，經法院依刑事訴訟法第
    101條或第101條之1之規定訊問被告後，以裁定延長之；延
    長羈押期間，審判中每次不得逾2月，刑事訴訟法第108條第
    1項、第5項分別定有明文。次按羈押被告之目的，其本質在
    於確保訴訟程序得以順利進行，或為確保證據之存在與真實
    ，或為確保嗣後刑罰之執行，而對被告所實施剝奪其人身自
    由之強制處分，被告有無羈押之必要，法院僅須審查被告犯
    罪嫌疑是否重大、有無羈押原因，以及有無賴羈押以保全偵
    審或執行之必要，由法院就具體個案情節予以斟酌決定，如
    就客觀情事觀察，法院許可羈押之裁定或延長羈押之裁定，
    在目的與手段間之衡量並無明顯違反比例原則情形，即無違
    法或不當可言。再關於羈押與否之審查，其目的僅在判斷有
    無實施羈押強制處分之必要，並非認定被告有無犯罪之實體
    審判程序，故關於羈押之要件，無須經嚴格證明，以經釋明
    得以自由證明為已足，至於被告是否成立犯罪，乃本案實體
    上應予判斷之問題。故被告有無羈押之必要，法院僅須審查
    被告犯罪嫌疑是否重大、有無羈押原因、以及有無賴羈押以
    保全偵審或執行之必要，由法院就具體個案情節予以斟酌決
    定，如就客觀情事觀察，法院許可羈押之裁定或延長羈押之
    裁定，在目的與手段間之衡量並無明顯違反比例原則情形，
    即無違法或不當可言。又管束羈押之被告，應以維持羈押之
    目的及押所之秩序所必要者為限。被告得自備飲食及日用必
    需物品，並與外人接見、通信、受授書籍及其他物件。但押
    所得監視或檢閱之。法院認被告為前項之接見、通信及受授
    物件有足致其脫逃或湮滅、偽造、變造證據或勾串共犯或證
    人之虞者，得依檢察官之聲請或依職權命禁止或扣押之，刑
    事訴訟法第105條第1項、第2項、第3項前段分別定有明文。
    是以，羈押中之被告得與外人接見、通信及受授物件，惟於
    例外情況，法院認為前項接見、通信及受授物件有足致勾串
    證人之虞者，得依聲請或依職權禁止之。換言之，羈押中之
    被告具有同法第101條第1項第2款之羈押事由，如認單純羈
    押被告於監所猶嫌不足，羈押中被告仍有能力透過接見、通
    信及受授物件之管道勾串證人之可能，進而妨礙偵查或審判
    機關發現真實者，自得依上述規定，禁止羈押中被告接見、
    通信及受授物件。
二、經查：　
　㈠被告NGUYEN VAN VU因強盜等案件，前經本院訊問後，認涉犯
    刑法第277條第1項之傷害、第302條第1項之私行拘禁、第33
    0條第1項之結夥攜帶兇器強盜等罪嫌疑重大，又有事實足認
    被告有逃亡之虞，及勾串共犯或證人之虞，且被告所犯結夥
    攜帶兇器強盜罪係最輕本刑7年以上有期徒刑之重罪，有相
    當理由認有逃亡及勾串共犯或證人之虞，非予羈押，顯難進
    行審判及執行，分別符合刑事訴訟法第101條第1項第1款、
    第2款、第3款之規定，而於民國111年8月10日起羈押3月，
    並禁止接見、通信、授受物件（見本院卷二第139頁）。
　㈡茲因被告羈押期間即將屆滿，本院於111年10月28日訊問被告
    ，被告否認全部犯行（見本院卷二第347頁）。惟依證人即
    告訴人甲文景、共同被告杜光謙、宋英中之證述、中山醫學
    大學附設醫院診斷證明書（甲文景）、告訴人提供之傷勢照
    片、宿舍照片、與宋英中之臉書通訊軟體MESSENGER對話擷
    圖、交易明細擷取圖片及手寫杜光謙銀行帳戶圖片、杜光謙
    越南帳戶之交易明細、計程車叫車紀錄擷圖、路口監視器照
    片、員警偵查報告、指認犯罪嫌疑人紀錄表、密錄器畫面擷
    圖等證據（見他字第1472號卷第5頁至第12頁、第25頁至第3
    5頁、第37頁至第47頁、第131頁至第135頁、第137頁、第14
    7頁、第155頁至第161頁、第168頁至第170頁、第175頁至第
    178頁、第181頁至第189頁、第205頁至第209頁、第217頁至
    第220頁、第345頁至第351頁、第405頁至第411頁、第451頁
    、本院卷一第59頁至第65頁、第255頁第267頁、第367頁至
    第371頁、本院卷二第45頁至第80頁、第133頁至第139頁、
    第231頁至第245頁、第267頁至第270頁、偵字第3906號卷第
    25頁至第28頁、第37頁至第40頁、第293頁至第296頁、偵字
    第10622號卷第27頁至第35頁、第129頁至第133頁），可認
    被告涉犯刑法第277條第1項之傷害、第302條第1項之私行拘
    禁、第330條第1項之結夥攜帶兇器強盜等罪嫌疑均屬重大。
    又被告所犯結夥攜帶兇器強盜罪係最輕本刑7年以上有期徒
    刑之重罪，衡情重罪常伴隨高度逃亡可能性。參以告訴人尚
    未到庭具結作證，而共同被告杜光謙業已坦承犯行（見本院
    卷一第67頁至第68頁），然被告迄今仍否認全部犯行。考及
    被告可期將來判決之刑度非輕，於此情形下，為規避刑罰執
    行之可能性增加，國家刑罰權有難以實現之危險，有相當理
    由認其有勾串共犯或證人之虞。又被告為外籍人士，在臺無
    固定住居所，亦有事實足認有逃亡之虞。從而，命被告具保
    、責付或限制住居等侵害較小之手段，均不足以確保審判程
    序及將來可能刑罰之順利進行。兼衡被告所犯傷害、私行拘
    禁、結夥攜帶兇器強盜犯行嚴重危害告訴人生命、身體、自
    由、財產安全及國家社會治安。準此，被告所為不僅侵害告
    訴人法益，且對於社會治安危害至深且鉅。審酌被告犯罪情
    節，對告訴人法益、社會治安侵犯之危害性及刑罰權遂行之
    公益，與被告之人身自由之私益，兩相利益衡量後，本院認
    對被告維持羈押尚屬適當、必要，且合乎比例原則。本案若
    命被告具保、責付或限制住居等侵害較小之手段，均不足以
    確保審判或執行程序之順利進行，自仍有羈押被告之必要。
    另因告訴人尚未到庭具結作證，是依目前訴訟進行程度，尚
    有繼續對被告為禁止接見、通信、受授物件之必要。綜上，
    本案被告仍有刑事訴訟法第101條第1項第1款、第2款、第3
    款之羈押原因存在，而有繼續羈押被告及禁止接見、通信、
    受授物件之必要，應自111年11月10日起延長羈押期間2月，
    並禁止接見、通信及受授物件。
三、依刑事訴訟法第108條第1項、第5項裁定如主文。　
中　　華　　民　　國　　111 　年　  11　　月　　 1    日
                刑事第二庭  審判長法  官  劉麗瑛
　　　　　　　　　　　　　　　　　法  官  蔡宗儒
　　　　　　　　　　　　　　　　　法　官  劉承翰
以上正本證明與原本無異。
如不服本裁定，應於收受送達後5日內向本院提出抗告狀。（應
附繕本）
　　　　　　　　　　　　　　　　　書記官  林美萍
中　　華　　民　　國　　111 　年　　11　　月　　1 　　日